臺灣高雄地方法院交通事件裁定　　　 100年度交聲字第1641號
原處分機關　高雄市政府交通局
異　議　人
即受處分人　張君賢
上列異議人即受處分人因違反道路交通管理處罰條例案件提出申
訴，對於高雄市政府交通局民國100 年7 月8 日所為通知（發文
字號：高市交裁決字第1000034160號），聲明異議，本院裁定如
下：
    主  文
異議駁回。
    理  由
一、聲明異議意旨略以：異議人即受處分人張君賢於民國100 年
    6 月15日晚間17時25分許，騎乘車號818-DWD 號重型機車沿
    省道台19線由北向南方向行駛，於行經嘉義縣朴子市○村段
    時36號縣道交岔路口時，適逢該路口號誌燈號由綠燈轉為黃
    燈，異議人即加速通過該交岔路口，旋遭嘉義縣警察局朴子
    分局松梅派出所員警攔停，並以嘉縣警交字第L00000000 號
    舉發違反道路交通管理事件通知單逕行舉發「闖越紅燈」，
    處以罰鍰新臺幣（下同）1,800 元之處罰（異議人誤為高雄
    市政府交通局舉發），經異議人向高雄市政府交通局提出申
    訴後，該局僅以100 年7 月8 日高市交裁決字第1000034160
    號函文轉知嘉義縣警察局朴子分局查覆結果，為此聲明異議
    ，聲請撤銷原處分等語。
二、按受處分人不服道路交通管理處罰條例第8 條主管機關所為
    之處罰，得於接到裁決書之翌日起20日內向管轄地方法院聲
    明異議，同條例第87條第1 項定有明文。又上開所謂之交通
    異議案件，係指違反同條例，經公路主管機關或警察機關或
    其聯合設置之裁決機關處罰後聲明異議之案件，道路交通案
    件處理辦法第2 條第1 款亦有明文。是依道路交通管理處罰
    條例第87條第1 項規定，得向管轄法院聲明異議者，自以業
    經公路主管機關、警察機關或其聯合裁決機關裁決處罰之案
    件為限，如尚未經裁決處罰，於稽查人員為違規舉發後，即
    逕向法院聲明異議，程式自有不合，且該不合無法由異議人
    予以補正，依道路交通事件處理辦法第17條之規定，自應裁
    定予以駁回。
三、經查：
(一)、異議人於上揭時地騎乘車號818-DWD 號重型機車沿省道台19
    線由北向南方向行駛，於行經嘉義縣朴子市○村段時36號縣
    道交岔路口時，經舉發機關即嘉義縣警察局朴子分局松梅派
    出所員警予以攔停，並以嘉縣警交字第L00000000 號舉發違
    反道路交通管理事件通知單逕行舉發「闖越紅燈」違規事由
    一節，有卷附舉發違反道路交通管理事件通知單1 紙、錄影
    蒐證採證照片5 張在卷可稽，而可認定。
(二)、又異議人於接獲上開舉發通知單後，旋於100 年6 月15日寄
    發電子郵件逕向高雄市政府交通局提出陳述（申訴），經高
    雄市政府交通局函轉原舉發機關查復，原舉發機關依上開函
    文所附異議內容查察後，隨即於同年6 月29日將查處結果函
    覆高雄市政府交通局及異議人，嗣高雄市政府交通局於同年
    7 月8 日則再度發函予異議人，函文中除重揭上開原舉發機
    關函覆意旨外，並明確載明倘對原舉發機關舉發結果不服，
    應向高雄市政府交通局申請裁決，於經裁決後若仍有疑義，
    則得依道路交通管理處罰條例第87條規定於法定期限內提出
    聲明異議等語，此有卷附異議人於100 年6 月15日所發電子
    郵件1 封、嘉義縣警察局朴子分局100 年6 月29日嘉朴警五
    字第1000009125號查處結果函文1 份、高雄市政府交通局10
    0 年7 月8 日高市交裁決字第1000034160號函文1 份足憑，
    然異議人於收受上開查覆通知後，迄今仍未向高雄市政府交
    通局提出裁決之申請，有高雄市政府交通局100 年7 月28日
    高市交裁決字第1000038515號函文附卷可按，是以，異議人
    於提出申訴經原舉發機關查覆後，既仍未依法申請裁決，則
    本件聲明異議之客體自非存在，異議人逕以上開高雄市政府
    交通局100 年7 月8 日高市交裁決字第1000034160號函文內
    容作為對象而提起聲明異議，於法顯有未合，又該不合程式
    既無從由異議人加以補正，故本院自應予裁定駁回；另本件
    既因程式未合而應予裁定駁回，則異議人前揭主張與裁定結
    果即無影響，爰不一一加以論述，併予敘明。
四、據上論斷，依道路交通事件處理辦法第17條，裁定如主文。
中    華    民    國    100   年    10    月    21    日
                      交通法庭      法  官  鄭子文
以上正本證明與原本無異。
如不服本裁定，應於收受送達後5 日內向本院提出抗告狀。
中    華    民    國    100   年    10    月    21    日
                                    書記官  王立山